臺灣高等法院臺中分院刑事判決　　　　　　　　　九十一年度上易字第一一二號
　　上　訴　人
　　即　被　告　甲○○
　　自　訴　人　麗登佳人企業有限公司
　　法定代理人　乙○○
右上訴人因違反商標法案件，不服台灣台中地方法院中華民國九十一年四月三十日第
一審判決（民國九十一年度自字第二一二號），提起上訴，本院判決如左：
      主  文
上訴駁回。
甲○○緩刑貳年。
      事實及理由
一、本案經本院審理結果，認第一審判決認事用法及量刑均無不當，應予維持，並引
    用第一審判決書記載之事實、證據及理由（如附件） 。
二、上訴人即被告甲○○在本院未提出其他有利之證據及辯解，雖其仍執陳詞辯稱無
    惡意侵害自訴人服務標章之故意云云。惟查，自訴人麗登佳人企業有限公司曾委
    請律師於九十年十二月五日發函給被告經營之麗登美髮美容生活館，表明「麗登
    佳人」係該公司申請在案之服務標章，並指定使用於商標法施行細則第四十九條
    第四十二類美顏、化妝、修指甲、三溫暖、按摩、減肥、專業美容、美容諮詢顧
    問之服務，請求被告於三日內主動拆除招牌，不得再行使用，否則將循法律途徑
    解決等情，有該函文及回執影本各一份附卷可稽。而被告於其妻黃淑緞違反商標
    法案件於原審另案審理時亦到庭證稱有收到其妻所轉交之該信函等語，然其於原
    審審理並於九十一年四月三十日判決後，猶未將廣告招牌拆卸下來，遲至其提起
    上訴後之九十一年六月十日始與自訴人和解，同意將「麗登」圖樣之宣傳或廣告
    相關文件全數收回，並將設於台中市○區○○街四十號之商號看板拆除，停止使
    用，有被告所提和解書影本一份在卷可憑；且被告於本院調查時亦不諱言曾經聽
    過有一家「麗登佳人」等語，足見被告確有惡意使用自訴人註冊商標圖樣中之文
    字，作為自己商號名稱之特取部分之犯意甚明，被告上揭所辯顯係卸責之詞，無
    足憑採，其執此上訴，指摘原判決不當，為無理由，應予駁回。末查，被告前未
    曾受有期徒刑以上刑之宣告，有台灣高等法院被告全國前案紀錄表一份在卷足按
    ，其因一時失慮，偶罹刑典，事後已與自訴人達成民事和解，賠償自訴人新台幣
    六萬元，並自和解即日起需將「麗登」圖樣之宣傳或廣告相關文件全數收回，及
    將設於台中市○區○○街四十號之商號看板拆除，停止使用，有和解書影本一份
    在卷可憑，業已填補自訴人所受之損害，其經此刑之宣告後，應知警惕而無再犯
    之虞，本院因認暫不執行其刑為當，予以宣告緩刑，用啟自新。
三、自訴人經合法傳喚，無正當理由不到庭，爰不待其陳述而為判決。
據上論斷，應依刑事訴訟法第三百六十四條、第三百三十一條第一項後段，第三百七
十三條、第三百六十八條，刑法第七十四條第一款，判決如主文。
中        華        民        國  九 十 一  年     七     月　 三十一   日
                                  臺灣高等法院臺中分院刑事第四庭
                                        審判長法　官　洪　耀　宗
                                              法  官　劉　登　俊
                                              法　官　江　德　千
右正本證明與原本無異。
不得上訴。
                                              書記官  吳  麗  琴
中        華        民        國  九 十 一  年     七     月　 三十一   日
                                         Ｋ
